【裁判字號】    95,上易,531
【裁判日期】    950824
【裁判案由】    詐欺
【裁判全文】
臺灣高等法院高雄分院刑事判決         95年度上易字第531號
上  訴  人  臺灣高雄地方法院檢察署檢察官
被      告  甲○○
                    （另案在高雄第二監獄執行中）
上列上訴人因被告詐欺案件，不服臺灣高雄地方法院95年度易字
第399 號中華民國95年3 月16日第一審判決（起訴案號：臺灣高
雄地方法院檢察署95年度偵字第2508號），提起上訴，本院判決
如下：
    主  文
上訴駁回。
    理  由
一、公訴意旨略以：被告甲○○明知其存摺帳戶提供他人使用，
    可能因此供詐騙分子利用以詐術使他人將款項匯入後，再予
    提領運用，並預見可能幫助他人從事詐欺不法犯罪，竟基於
    幫助他人詐欺之未必故意，於民國 (下同)94 年7 月間某日
    ，在九如路的火車站，提供其於90年8 月31日向設於高雄市
    三民區○○○路57號之「第一商業銀行」十全分行申辦之帳
    號00000000000 號帳戶之存摺、金融卡及密碼予姓名年籍不
    詳之成年男子使用。該詐騙集團成員於收受該存摺及提款卡
    後，即意圖為自己不法之所有，而基於詐欺取財之犯意，於
    94年7 月12日下午13時許，詐稱渠為黃英哲女性友人，因金
    錢上周轉不靈需匯款新台幣（下同）10,000元，使黃英哲陷
    於錯誤，遂於同日下午1 時52分許，依詐騙集團成員之指示
    操作按鍵，而以提款機內轉帳之方式匯款10,000元至甲○○
    前揭帳戶，嗣經黃英哲與友人查證，發覺受騙，向警方報案
    而循線查獲上情。因認被告涉刑法第339 條第1 項、第30條
    第1 項之幫助詐欺取財罪嫌云云。
二、按案件曾經判決確定者，應為免訴之判決，此項原則關於實
    質上一罪或裁判上一罪，均有其適用。連續犯係裁判上一罪
    ，其一部分犯罪事實曾經判決確定者，其效力當然及於全部
    ，故檢察官復將其他部分重行起訴，亦應諭知免訴之判決，
    最高法院49年台非字第20號判例可資參照。
三、查本件被告甲○○前被訴於94年3 月中旬某日，在不詳地點
    ，交付其所有之「台新國際商業銀行七賢分行」第00000000
    0000000 號帳戶之存摺、金融卡及密碼予不詳姓名之男子使
    用，幫助某不詳之詐騙集團詐取被害人陳永桐之財物9 萬99
    83元之案件，業經臺灣高雄地方法院於94年10月21日以94年
    度簡字第6074號判處有期徒刑3 月，並於94年11月24日確定
    在案，此有上開判決書1 份、送達回證2 紙在卷可按。本院
    審酌該案之犯罪事實與本件檢察官聲請簡易判決處刑之犯罪
    事實，時間緊接 (相隔約4 個月)， 犯罪手法相同 (交付金
    融帳戶之存摺、提款卡予他人使用)， 且被告於原審法院95
    年2 月27日調查時自承其為了辦理貸款才申辦上開2 帳戶，
    並於申辦之後交付不詳姓名者使用，足見被告係基於概括犯
    意，而犯同一之罪名，自屬連續犯，為裁判上一罪，依審判
    不可分原則，該案判決之效力，應及於本案之犯罪事實。
四、原審因而不經言詞辯論，為本件免訴之判決，核無不合。檢
    察官上訴意旨，以前後二案所使用之帳戶存摺、金融卡、密
    碼開戶之時間相差約數年，而前後二次交付存摺、金融卡、
    密碼之時間已距數月，且係在不同之地點、交付不同之人，
    其使用之目的亦不同，詐欺正犯之犯罪手法亦異，二案應係
    個別犯罪云云，指摘原判決不當。然按被告前後所交付之時
    間前後相差約4 月，並非甚遠，且均係交付存摺供他人使用
    ，並均因缺錢需要貸款而交付，其犯罪手法相同 (交付金融
    帳戶之存摺、提款卡予他人使用)， 且被告於原審法院95年
    2 月27日調查時自承其為了辦理貸款才申辦上開2 帳戶，並
    於申辦之後交付不詳姓名者使用，足見被告前後所犯二案係
    基於概括犯意，反覆犯同一之罪名，自屬連續犯，為裁判上
    一罪關係，不因其前後二案所使用之帳戶存摺、金融卡、密
    碼開戶之時間相差數年而異其認定。檢察官上訴為無理由，
    應予駁回，並不經言詞辯論為之。
據上論結，應依刑事訴訟法第368 條、第372條，判決如主文。
中    華    民    國    95    年    8     月    24    日
            刑事第五庭  審判長法  官  曾永宗
                              法  官  陳  箐
                              法  官  任森銓
以上正本證明與原本無異。
不得上訴。
中    華    民    國    95    年    8     月    24    日
                              書記官  蘇恒仁


司法院資訊處製作；財團法人民間司法改革基金會備份。
